

## **PERFIL**

Tenho 25 anos. Na universidade, cursos e projetos pessoais, busco constantemente o crescimento profissional e pessoal.

Em janeiro de 2023, decidi expandir meus conhecimentos em linguagens de programação e marcação de forma autônoma, com foco inicial no desenvolvimento Front-End. Em julho do mesmo ano, me interessei pela área de Back-End e, por meio de um curso de capacitação, pude aprofundar meus conhecimentos no mundo do desenvolvimento Back-End utilizando a linguagem

Atualmente, estou em busca de uma oportunidade de trabalho como desenvolvedor Back-End devido ao meu fascínio por essa área.

# **PORTFÓLIO**



https://allyssonantonucci.github.io/Portfolio-Allysson/

## **GITHUB**



https://github.com/AllyssonAntonucci

## CONTATOS



allysson.antonucci.dev@gmail.com



+55 43 98817-8312

https://www.linkedin.com/in/allyssonantonucci-332024193/

Londrina-PR

## **HABILIDADES**

- .NET Framework
- ASP .NET Core
- SQL Server
- MySQL
- Docker
- Entity Framework
- Firebase
- Dapper

- Arquitetura MVC
- ADO .NET
- RabbitMQ
- Git
- HTML
- CSS
- JavaScript
- React

# Allysson Antonucci de **Campos**

# **EXPERIÊNCIA**

2023 - 2023

## REGISTRO DE PONTO COM BANCO **DE DADOS SQL**

#### PROJETO PESSOAL

Desenvolvido com uma arquitetura em três camadas (UI, BLL e DAL) e para a armazenagem de senhas no banco de dados, utiliza "hash and salt". Durante essa experiência pude aprimorar minhas habilidades de C#, Docker, SQL Server, **ASP NET Core e Entity Framework.** 

#### Link do projeto:

https://github.com/AllyssonAntonucci/Registro-Ponto

2023 - 2023

## CRUD COM BANCO DE DADOS SQL

#### **PROJETO PESSOAL**

Trata-se de um projeto de CRUD (Create, Read, Update, Delete) com banco de dados SQL e MVC (Model-View-Controller). arquitetura Durante essa experiência pude aprimorar minhas habilidades de C#, Docker, SQL Server, ASP **NET Core e Entity Framework.** 

## Link do projeto:

https://github.com/AllyssonAntonucci/WebCRUD **MVCSQL** 

2023 - 2023

## **TO-DO LIST**

#### **PROJETO PESSOAL**

Lista de tarefas com tela de login. Este projeto utiliza a API do Firestore como banco de dados em tempo real para armazenar as tarefas e para o sistema de login utiliza o Firebase Authentication. Os usuários podem adicionar tarefas à lista, marcá-las como concluídas e desejem. Durante caso experiência pude aprimorar minhas habilidades de HTML, CSS, React e Firebase.

#### Link do projeto:

https://allyssonantonucci.github.io/to-do-list/

2023 - 2023

#### **MEU PORTFÓLIO**

#### **PROJETO PESSOAL**

Projeto construído com o objetivo de mostrar um pouco das minhas habilidades, competências, qualificações e experiências. Durante essa experiência pude aprimorar minhas habilidades de HTML, CSS e JavaScript.

#### Link do projeto:

https://allyssonantonucci.github.io/Portfolio-Allysson/

## **IDIOMAS**

PORTUGUÊS

INGLÊS Intermediário

Nativo

# **EDUCAÇÃO**

2017— 2023 (Incompleto)

#### UNIVERSIDADE ESTADUAL DE LONDRINA

BACHARELADO EM MATEMÁTICA

O objetivo do curso é o de formar profissionais para o estudo e a pesquisa das ciências matemáticas fundamentais, investigando e buscando a aplicação de seus princípios e técnicas nos campos da Matemática Pura, Aplicada e Computacional e áreas correlatas. A formação do bacharel o habilita a prosseguir os seus estudos na área, em nível de Mestrado e Doutorado. O campo de atuação principal do bacharel em Matemática encontra-se nas universidades e centros de pesquisa, mas sua formação também o habilita a atuar em órgãos e empresas públicas e privadas, indústrias, bancos e em empresas de consultoria.

2015 - 2016

### ETEC PEDRO D'ARCÁDIA NETO

### **TÉCNICO EM MECÂNICA**

O Curso Técnico em Mecânica forma profissionais dotados de postura ética na elaboração projetos mecânicos e sistemas automatizados. Planejando, aplicando e controlando procedimentos de instalação e de manutenção mecânica de máquinas e equipamentos

# LICENÇAS E CERTIFICADOS



Programador .NET do Zero ao Profissional com a linguagem C#

Udemy

Concluído em novembro de 2023

URL do certificado: https://ude.my/UC-6233921f-f08f-4e32-b528-4af9bf1dad8f